<!DOCTYPE html PUBLIC "-//W3C//DTD XHTML 1.0 Transitional//EN" "http://www.w3.org/TR/xhtml1/DTD/xhtml1-transitional.dtd">
<html xmlns="http://www.w3.org/1999/xhtml">
<head>
	<meta http-equiv="Content-Type" content="text/html; charset=iso-8859-1" />
	<title>Ymmärrä suomea</title>
	<style type="text/css" media="all">@import "css/styles.css";</style>
	<script type="text/javascript" src="swfobject.js"></script>
</head>
<body class="font-medium">
	<div id="main-wrapper">
		<div id="topbar"></div>
		<div id="main-menu">
			<table cellspacing="0" cellpadding="0" border="0" class="add-links"><tr>
				<td class="item"><img class="raquo" src="i/raquo.gif" alt="" height="7" width="4" /><a href="/ymmarra/index.php?moduli=sanakirja">Sanakirja</a></td>
				<td class="item"><img class="raquo" src="i/raquo.gif" alt="" height="7" width="4" /><a href="/ymmarra/index.php?moduli=verbit">Verbiluettelo</a></td>
				<td class="item"><img class="raquo" src="i/raquo.gif" alt="" height="7" width="4" /><a href="/ymmarra/index.php?moduli=kielioppi">Kielioppi</a></td>
			</tr></table>
			<table cellspacing="0" cellpadding="0" border="0"><tr>
				<td class="item"><img class="raquo" src="i/raquo.gif" alt="" height="7" width="4" /><a href="/ymmarra/index.php">Etusivu</a></td>
				<td class="item"><img class="raquo" src="i/raquo.gif" alt="" height="7" width="4" /><a href="/ymmarra/index.php?moduli=tekstit">Lukutekstit</a></td>
			</tr></table>
		</div>
		<div id="content">
			<table cellspacing="0" cellpadding="0" border="0" id="content-wrapper"><tr>
				<td>
					<div id="left-menu">
												<div class="header-verb"><span>Verbit</span></div>
						<div class="menu">
								<div class="init"><a href="/ymmarra/index.php?moduli=verbit&kirjain=a">A</a></div>
								<div class="init"><a href="/ymmarra/index.php?moduli=verbit&kirjain=e">E</a></div>
								<div class="init"><a href="/ymmarra/index.php?moduli=verbit&kirjain=h">H</a></div>
								<div class="init"><a href="/ymmarra/index.php?moduli=verbit&kirjain=i">I</a></div>
								<div class="init"><a href="/ymmarra/index.php?moduli=verbit&kirjain=j">J</a></div>
								<div class="init"><a href="/ymmarra/index.php?moduli=verbit&kirjain=k">K</a></div>
								<div class="init"><a href="/ymmarra/index.php?moduli=verbit&kirjain=l">L</a></div>
								<div class="init"><a href="/ymmarra/index.php?moduli=verbit&kirjain=m">M</a></div>
								<div class="init"><a href="/ymmarra/index.php?moduli=verbit&kirjain=n">N</a></div>
								<div class="init"><a href="/ymmarra/index.php?moduli=verbit&kirjain=o">O</a></div>
								<div class="init"><a href="/ymmarra/index.php?moduli=verbit&kirjain=p">P</a></div>
								<div class="init"><a href="/ymmarra/index.php?moduli=verbit&kirjain=r">R</a></div>
								<div class="init"><a href="/ymmarra/index.php?moduli=verbit&kirjain=s">S</a></div>
								<div class="init"><a href="/ymmarra/index.php?moduli=verbit&kirjain=t">T</a></div>
								<div class="init"><a href="/ymmarra/index.php?moduli=verbit&kirjain=u">U</a></div>
								<div class="init"><a href="/ymmarra/index.php?moduli=verbit&kirjain=v">V</a></div>
								<div class="init"><a href="/ymmarra/index.php?moduli=verbit&kirjain=y">Y</a></div>
								<div class="init"><a href="/ymmarra/index.php?moduli=verbit&kirjain=Ä">Ä</a></div>
						</div>					</div>
				</td>
				<td>
					<div id="main-content">
						<div id="path">
							<a href=".">Etusivu</a> &gt; <a href="/ymmarra/index.php?moduli=verbit&kirjain=P">P</a>						</div>
													<h1>PAETA</h1>
						<table cellspacing="0" cellpadding="0" border="0">
							<tr>
								<td colspan="2" style="padding-bottom:10px;"><strong>Aktiivin indikatiivi</strong></td>
							</tr>
							<tr>
								<td><pre>PREESENS                   
minä      pakenen          
sinä      pakenet          
hän       pakenee          
me        pakenemme        
te        pakenette        
he        pakenevat        

PASSIIVI
          paetaan          

IMPERFEKTI                 
         pakenin           
         pakenit           
         pakeni            
         pakenimme         
         pakenitte         
         pakenivat         

PASSIIVI
         paettiin          

PERFEKTI
olen     paennut           
olet     paennut           
on       paennut           
olemme   paenneet          
olette   paenneet          
ovat     paenneet          

PASSIIVI
on       paettu            

PLUSKVAMPERFEKTI
olin     paennut           
olit     paennut           
oli      paennut           
olimme   paenneet          
olitte   paenneet          
olivat   paenneet          

PASSIIVI
oli      paettu            
</pre></td>
								<td>&nbsp;&nbsp;&nbsp;</td>
								<td><pre>    KIELTOMUOTO
    en        pakene
    et        pakene
    ei        pakene
    emme      pakene
    ette      pakene
    eivät     pakene


    ei        paeta   

   
    en        paennut
    et        paennut
    ei        paennut
    emme      paenneet
    ette      paenneet
    eivät     paenneet


    ei        paettu   


  en      ole paennut
  et      ole paennut
  ei      ole paennut
  emme    ole paenneet
  ette    ole paenneet
  eivät   ole paenneet


   ei      ole paettu   


  en    ollut  paennut
  et    ollut  paennut
  ei    ollut  paennut
  emme  olleet paenneet
  ette  olleet paenneet
  eivät olleet paenneet


   ei    ollut  paettu
</pre></td>
							</tr>
						</table>
						<table cellspacing="0" cellpadding="0" border="0">
							<tr>
								<td colspan="2" style="padding-bottom:10px;"><strong>Aktiivin konditionaali</strong></td>
							</tr>
							<tr>
								<td><pre>PREESENS 
minä     pakenisin         
sinä     pakenisit         
hän      pakenisi          
me       pakenisimme       
te       pakenisitte       
he       pakenisivat       

PASSIIVI
         paettaisiin       

PERFEKTI
olisin   paennut           
olisit   paennut           
olisi    paennut           
olisimme paenneet          
olisitte paenneet          
olisivat paenneet          

PASSIIVI
olisi    paettu            
</pre></td>
								<td>&nbsp;&nbsp;&nbsp;</td>
								<td><pre> 
   en          pakenisi
   et          pakenisi
   ei          pakenisi
   emme        pakenisi
   ette        pakenisi
   eivät       pakenisi


  ei          paettaisi    


  en olisi    paennut
  et olisi    paennut
  ei olisi    paennut
  emme olisi  paenneet
  ette olisi  paenneet
  eivät olisi paenneet


  ei olisi    paettu
</pre></td>
							</tr>
						</table>
						<table cellspacing="0" cellpadding="0" border="0">
							<tr>
								<td colspan="2" style="padding-bottom:10px;"><strong>Aktiivin potentiaali</strong></td>
							</tr>
							<tr>
								<td><pre>PREESENS
minä     paennen           
sinä     paennet           
hän      paennee           
me       paennemme         
te       paennette         
he       paennevat         

PASSIIVI
         paettaneen        

PERFEKTI
lienen   paennut           
lienet   paennut           
lienee   paennut           
lienemme paenneet          
lienette paenneet          
lienevät paenneet          

PASSIIVI
lienee   paettu            
</pre></td>
								<td>&nbsp;&nbsp;&nbsp;</td>
								<td><pre> 
  en          paenne
  et          paenne
  ei          paenne
  emme        paenne
  ette        paenne
  eivät       paenne


  ei          paettane    


  en    liene paennut
  et    liene paennut
  ei    liene paennut
  emme  liene paenneet
  ette  liene paenneet
  eivät liene paenneet


  ei    liene paettu
</pre></td>
							</tr>
						</table>
						<table cellspacing="0" cellpadding="0" border="0">
							<tr>
								<td colspan="2" style="padding-bottom:10px;"><strong>Aktiivin imperatiivi</strong></td>
							</tr>
							<tr>
								<td><pre>PREESENS

(sinä)   pakene            
(hän)    paetkoon          
(me)     paetkaamme        
(te)     paetkaa           
(he)     paetkoot          

PASSIIVI
         paettakoon        

PERFEKTI

ole      paennut           
olkoon   paennut           
olkaamme paenneet          
olkaa    paenneet          
olkoot   paenneet          

PASSIIVI

olkoon   paettu            
</pre></td>
								<td>&nbsp;&nbsp;&nbsp;</td>
								<td><pre> 

  älä         pakene
  älköön      paetko
  älkäämme    paetko
  älkää       paetko
  älkööt      paetko


 älköön      paettako   



  älä ole       paennut
  älköön olko   paennut
  älkäämme olko paenneet
  älkää olko    paenneet
  älkööt olko   paenneet



  älköön olko   paettu
</pre></td>
							</tr>
						</table>
						<table cellspacing="0" cellpadding="0" border="0">
							<tr>
								<td colspan="2" style="padding-bottom:10px;"><strong>Verbin nominaalimuodot</strong></td>
							</tr>
							<tr>
								<td><pre>I INFINITIIVI              

Lyhyempi muoto:            
         paeta             

Pitempi muoto:             
         paetakseni        
         paetaksesi
         paetakseen
         paetaksemme
         paetaksenne
         paetakseen

III  INFINITIIVI           

inessiivi    pakenemassa   
elatiivi     pakenemasta   
illatiivi    pakenemaan    
adessiivi    pakenemalla
abessiivi    pakenematta   
instruktiivi pakeneman     
                           
Passiivi
instruktiivi paettaman     
                           
                           
</pre></td>
								<td>&nbsp;&nbsp;&nbsp;</td>
								<td><pre> II INFINITIIVI

 inessiivi    paetessa   
 instruktiivi paeten  

 Passiivi
 inessiivi    paettaessa    






 IV INFINITIIVI

 nominatiivi  pakeneminen
 partitiivi   pakenemista
   

 I PARTISIIPPI
 aktiivi      pakeneva 
 passiivi     paettava   

 II PARTISIIPPI
 aktiivi      paennut   
 passiivi     paettu
</pre></td>
							</tr>
						</table>

					</div>
				</td>
			</tr></table>		</div>
		<div id="footer"><a href="http://www.oph.fi/"><img src="i/oph_logo_ymmarrasuomea.gif" width="157" height="35" alt="OPH" /></a></div>
	</div>
</body>
</html>
